【裁判字號】    89,上易,591
【裁判日期】    890427
【裁判案由】    違反槍砲彈藥刀械管制條例
【裁判全文】
臺灣高等法院臺南分院刑事判決              八十九年度上易字第五九一號    Ｇ
      上  訴  人
      即  被  告  甲  ○  ○
右上訴人因違反槍砲彈藥刀械管制條例案件，不服臺灣台南地方法院八十八年度字第
三三一一號中華民國八十九年二月三日第一審判決 (起訴案號：臺灣台南地方法院檢
察署八十八年度偵字第一二五三八號)，提起上訴，本院判決如左：
      主      文
上訴駁回。
      事      實
一、甲○○於民國 (同下)八十三年間因犯施用毒品罪，經本院判處有期徒刑十月，
    於八十六年七月四日執行完畢，猶不知悔改，復於八十八年八月間某日，在台南
    縣六甲鄉○○村○○街四九巷七－一號住處，將鐵條磨製成武士刀一把，未經
    許可製造刀械。嗣於八十八年十月八日十九時二十五分許，甲○○攜帶該把刀械
    出入公共場所，在臺南縣六甲鄉○○村○○街一七九號前經警查獲，並扣得武士
    刀一把。
二、案經臺南縣警察局麻豆分局報請台灣台南地方法院檢察署檢察官偵查起訴。
      理      由
一、訊據被告甲○○對右揭事實供承不諱，並有扣案武士刀一把足資佐證，上開扣案
    武士刀經送台南市警察局鑑定結果，證實為槍砲彈藥刀械管制條例所管制刀械，
    此有台南市警察局八十八年十月警保字第八六三○五號函在卷可稽。被告非法製
    造刀械犯行，事證明確堪予認定。
二、查「武士刀」係槍砲彈藥刀械管制條例管制之刀械，為該法第四條第一項第三款
    所明定，被告竟未經許可製造。核其所為，係犯槍砲彈藥刀械管制條例第十四條
    第一項未經許可製造刀械罪。被告製造後未經許可於公共場所攜帶上開刀械，雖
    另觸犯同條例第十五條第一款第二款之罪（原審漏列第一款），惟被告製造後未
    經許可於公共場所攜帶上開刀械低度行為為先前製造刀械之高度行為所吸收，（
    此部分行為雖未經起訴法條載明，惟因與起訴部分有吸收實質上一罪之同一案件
    關係，本院自得併予審酌），不另論處。查被告前曾犯施用毒品罪，經本院判處
    有期徒刑十月，已於八十六年七月四日執行完畢，有台灣台南地方法院檢察署刑
    案資料查註紀錄表及被告全國前案紀錄表在卷可憑，其於五年內再犯本罪，應依
    累犯規定加重其刑。原審認被告罪證明確，因而適用槍砲彈藥刀械管制條例第十
    四條第一項、刑法第十一條前段、第四十七條、第四十二條第二項、第三十八條
    第一項第一款，罰金罰鍰提高標準條例第二條規定，並審酌被告素行不良及其犯
    罪動機、目的、手段、所生危害與犯罪後態度等一切情狀，量處有期徒刑十月，
    併科罰金新台幣十萬元，復依法就罰金部分諭知如易服勞役以三百元折算一日之
    標準，以資懲儆。扣案武士刀一把，亦認定為違禁物，依法併予宣告沒收。本院
    經核原判決認事用法並無不合，量刑亦稱允當。被告上訴意旨，指摘原判決不當
    ，非有理由，應予駁回。
據上論斷，應依刑事訴訟法第三百六十八條判決如主文。
本案經檢察官羅清溪到庭執行職務。
中    華    民    國      八十九      年      四      月      廿七      日
                                  臺灣高等法院臺南分院刑事第五庭
                                      審判長法官  茆    臺    雲
                                            法官  蔡    長    林
                                            法官  曾    平    杉
右正本證明與原本無異。
不得上訴。
                                      法院書記官  胖    惠    墀
中    華    民    國      八十九      年      五      月      二        日


司法院資訊處製作；財團法人民間司法改革基金會備份。
